【裁判字號】    99,毒抗,369
【裁判日期】    991206
【裁判案由】    毒品危害防制條例
【裁判全文】
臺灣高等法院刑事裁定                 99年度毒抗字第369號
抗  告  人
即  被  告  盛威儀
上列抗告人因違反毒品危害防制條例案件，不服臺灣板橋地方法
院中華民國99年11月15日裁定（99年度毒聲字第1485號），提起
抗告，本院裁定如下：
    主  文
抗告駁回。
    理  由
一、原裁定意旨略以：抗告人即被告盛威儀於99年8月25日某時
    ，在其位於臺北縣板橋市○○街47巷22號11樓住處，施用第
    二級毒品甲基安非他命；嗣被告於99年8月26日，主動前往
    臺北縣政府警察局板橋分局沙崙派出所採尿始為警查獲之事
    實，業據被告坦承不諱，且其尿液經送檢驗後，呈甲基安非
    他命陽性反應，有台灣尖端先進生技醫藥股份有限公司出具
    之濫用藥物尿液檢驗報告附卷可稽，其施用第二級毒品犯行
    堪以認定，爰准檢察官聲請，依毒品危害防制條例第20條第
    1 項規定，裁定令入勒戒處所施以觀察、勒戒等語。
二、抗告意旨略以：原本已沒吸毒了，是今年跟朋友出去，才又
    開始了，這次是我們自首，也很配合警察，現在已經戒了，
    希望法官大人能給我一次機會，我每月都要上班、看精神科
    醫生，我保證不會再犯了云云。
三、按犯毒品危害防制條例第10條施用第一、二級毒品之罪者，
    檢察官應聲請法院裁定，或少年法院（地方法院少年法庭）
    應先裁定，令被告或少年入勒戒處所觀察、勒戒，其期間不
    得逾二月，毒品危害防制條例第20條第1 項定有明文。又毒
    品危害防制條例規定觀察、勒戒之目的，係為斷絕施用毒品
    者之心癮，屬保安處分之一種，且毒品危害防制條例第20條
    第1 項關於觀察、勒戒之規定，係強制規定，除合於同條例
    第21條第1 項所定「於犯罪未發覺前，自動向行政院衛生署
    指定之醫療機構請求治療，醫療機構免將請求治療者送法院
    或檢察機關」之情形外，對於犯毒品危害防制條例第10條之
    罪者，檢察官均應向法院提出聲請裁定其入勒戒處所觀察、
    勒戒。
四、經查，本件檢察官前開之聲請並無違誤，且被告亦無提出任
    何證據證明其係於犯罪未發覺前，自動向行政院衛生署指定
    之醫療機構請求治療，自無毒品危害防制條例第21條第1 項
    規定適用之餘地。是檢察官既已依法向法院聲請裁定被告入
    勒戒處所觀察、勒戒，且原審以被告合於令入勒戒處所觀察
    、勒戒之規定，而為被告受觀察、勒戒之處分。核其認事用
     法，並無違誤。至被告所稱，現在已經戒了，且每月都要
    上班、看精神科醫生，保證不會再犯了云云，均非得以免除
    觀察、勒戒之事由。從而被告提起本件抗告，指摘原裁定不
    當，為無理由，應予駁回。
據上論斷，應依刑事訴訟法第412條，裁定如主文。
中    華    民    國    99    年     12    月    6    日
                      刑事第一庭審判長法  官  葉騰瑞
                                      法  官  彭政章
                                      法  官  莊明彰
以上正本證明與原本無異。
不得再抗告。
                                      書記官  王韻雅
中    華    民    國    99    年    12    月    7     日

司法院資訊處製作；財團法人民間司法改革基金會備份。
